# 2002 年成立公司时，是不是可以全部用实物资产出资？

提问人：luckqq 时间：2010-01-26 17:24:00
2002 年成立公司时，是不是可以全部用实物资产出资？ 新公司法是 06 年实施的，新公司法规定是货币资金不低于30%，不知道老公司有没有这个规定？

回答人：chenyiwei
回复 楼主 luckqq 的帖子 2006 年 1 月 1 日前的老公司法对货币出资所占最低比例没有限制，但对无形资产出资的最低比例有限制。